【裁判字號】    91,易,4253
【裁判日期】    920513
【裁判案由】    竊盜等
【裁判全文】
臺灣高雄地方法院刑事判決                        九十一年度易字第四二五三號
    公  訴  人  臺灣高雄地方法院檢察署檢察官
    被      告  甲○○
右列被告因竊盜等案件，經檢察官聲請簡易判決處刑（九十一年度偵字第二三一七０
號），本院高雄簡易庭認不宜逕以簡易判決處刑（九十一年度簡字第一四三０號），
移
    主  文
甲○○無罪。
    理  由
壹、程序部分：按檢察官聲請以簡易判決處刑之案件，法院認定之犯罪事實顯然與檢
    察官據以求處罪刑之事實不符者，法院不得以簡易判決處刑；檢察官聲請以簡易
    判決處刑之案件，經法院認為有第四百五十一條之一第四項但書之情形者，應適
    用通常程序審判之。刑事訴訟法第四百五十一條之一第四項第二款但書及第四百
    五十二條定有明文。本件被告甲○○並未自白，且依檢察官聲請簡易判決處刑所
    憑之證據，不足以認定被告有檢察官所指之竊盜罪及刑法第三百三十九條之二第
    一項之利用自動付款設備詐欺取財罪，爰依前開法律規定，改依通常程序審判。
    又檢察官聲請簡易判決處刑者，其聲請與起訴有同一效力。刑事訴訟法第四百五
    十一條第三項亦定有明文。
貳、實體部分：
一、聲請簡易判決處刑意旨略以：甲○○（已於民國九十一年四月十日退伍）與乙○
    ○原係服役於高雄市苓雅區○○○路衛武營區之同袍，甲○○於民國九十一年三
    月二十七日某時許，意圖為自己不法之所有，在該營區內，竊取乙○○所有之萬
    泰銀行預借現金卡一張得手後，再基於上述相同之犯意，於同日下午一時九分許
    ，持所竊得之上開預借現金卡，至高雄縣鳳山市○○○路台新銀行鳳山分行提款
    機之自動付款設備，以遺留在該卡片上之密碼，輸入至上開自動付款設備內，欲
    使該設備之識別系統對真正持卡人之識別陷於錯誤而交付現金，惟因不明原因而
    未提領成功；復於同年四月四日下午四時二十七分許，甲○○再至同一地點之提
    款機，再以上開不正方式，向同一之自動付款設備，提領現金新臺幣（下同）二
    萬元，該自動付款設備經核對密碼無誤後，陷於錯誤交付該款項。嗣於同年四月
    十四日，乙○○發現該卡失竊，經報警調閱銀行監視錄影帶後，始發覺上情。因
    認被告甲○○涉有陸海空軍刑法第七十六條第一項第八款、刑法第三百二十條第
    一項竊盜罪及刑法第三百三十九條之二第一項之利用自動付款設備詐欺取財罪嫌
    。
二、本件公訴人認被告甲○○涉有前揭犯行，係以被告自白、告訴人乙○○指述及Ａ
    ＴＭ交易查詢表、監視錄影帶二幀，被告犯行應可認定為其所憑之論據。
三、按犯罪事實應依證據認定之，無證據不得推定其犯罪事實；檢察官就被告犯罪事
    實，應負舉證責任，並指出證明之方法；又不能證明被告犯罪者，應諭知無罪之
    判決。刑事訴訟法第一百五十四條、第一百六十一條第一項及第三百零一條第一
    項前段分別定有明文。又按而所謂認定犯罪事實之證據，係指足以認定被告確有
    犯罪行為之積極證據而言，該項證據自須適合於被告犯罪事實認定，始得採為斷
    罪資料；苟未能發現相當證據，或證據不足以證明，自不能以推測或擬制之方法
    ，以為裁判基礎。最高法院著有二十九年度上字第三一０五號及四十年度台上字
    第八六號判例可資參照。
四、訊據被告甲○○堅決否認其事，辯稱：沒有偷乙○○的現金卡，是乙○○借我的
    ，我已經匯款一萬元還給乙○○，上欠他一萬元，沒有竊盜及詐欺犯行等語。經
    查：
  (一)本院遍查本案卷證資料，並無任何被告甲○○自白之筆錄。
  (二)本件告訴人乙○○確於九十一年四月十八日向高雄縣政府警察局鳳山分局對被告
    甲○○提出竊盜告訴，指稱其預借現今卡遭竊盜云云，於九十一年十月三十一日
    偵查中又改口稱：「提款卡是我借他的，領二萬元是我同意的。」等語（詳見偵
    查卷第九頁反面），於本院審理時，先證稱：「以前我們有借貸關係，後來我不
    借他了，九十一年四月十四日我找不到預借現金卡，結果有一天他告訴我他已經
    拿了五萬元，我的密碼當時與預借現金卡都放在一起，所以被告偷了以後才可以
    順利提領。」云云（詳見本院九十二年一月二十四日訊問筆錄），復又證稱：「
    （法官問：現金卡到底是你借給甲○○或是由甲○○偷的？）是我借甲○○的。
    」、「（法官問：如果是你借給甲○○的，為何你要去警局對甲○○提出告訴？
    ）因為我總共被領了五萬，甲○○領了二萬，另外三萬不知道是誰偷的。」等語
    （詳見本院九十二年四月二十九日審判筆錄），顯見系爭現金卡係由告訴人乙○
    ○借予被告甲○○，並非被告所竊得。
  (三)此外，公訴人並未提出任何積極證據，本院復查無其他積極證據足資證明被告有
    何公訴人所指之前開犯行，揆諸前揭法律規定及判例意旨，即屬不能證明被告犯
    罪，依法應諭知無罪之判決。
據上論斷，依刑事訴訟法地四百五十二條、第三百零一條第一項，判決如主文。
本案經檢察官劉文婷到庭執行職務。
中      華      民      國    九十二    年      五      月     十三     日
                                  臺灣高雄地方法院刑事第四庭
                                      法  官  陳業鑫
右正本證明與原本無異。
如不服本判決，應於判決送達後十日內，向本院提出上訴狀。
                                      書記官  陳素徵
中      華      民      國    九十二    年      五      月     十四     日


司法院資訊處製作；財團法人民間司法改革基金會備份。
